【裁判字號】    89,易,2025
【裁判日期】    890727
【裁判案由】    違反國家安全法
【裁判全文】
台灣台中地方法院刑事判決                        八十九年度易字第二二五號
    被  告  乙○○
            甲○○
右列被告因違反國家安全法等案件，經檢察官提起公訴（八十九年度偵字第八一二０
號），本院判決如左：
    主  文
乙○○違反人民入出境，應向內政部警政署入出境管理局申請許可之規定，未經許可
入境，處有期徒刑肆月，如易科罰金，以參佰元折算壹日。又共同行使變造國民身分
證，足以生損害於公眾及他人，處有期徒刑參月，如易科罰金，以參佰元折算壹日，
變造林國裕之國民身分證影本壹張沒收；主刑部分應執行有期徒刑陸月，如易科罰金
，以參佰元折算壹日。
甲○○違反不得僱用大陸地區人民在台灣地區從事未經許可之工作之規定，處有期徒
刑肆月，如易科罰金，以參佰元折算壹日。
    事  實
一、乙○○係大陸地區人民，未經向內政部警政署出入境管理局申請入境許可，竟於
    民國八十九年一月二十二日二十時許，以人民幣三萬元之代價，由不詳姓名年籍
    之人自福建省福州市以船舶搭載出海後，復以小船、大船接駁之方式，於同年月
    二十五日登陸臺灣省新竹沿岸某處，以上開方式非法偷渡入境臺灣後，於同日復
    另行起意，與載運其至新竹上岸之姓名年籍不詳年約四、五十歲之船長，共同基
    於犯意之聯絡，由前開船長帶其至臺中市某處拍攝快照後，將其照片貼於林國裕
    之國民身分證，並加以影印，以此變造林國裕之國民身分證影本，並持之向甲○
    ○應徵工作，足生損害於林國裕及戶政機關對於國民身分證管理之正確性。另甲
    ○○則明知乙○○係大陸地區人民，未經依法申請許可偷渡入境臺灣地區，觸犯
    國家安全法之犯人，竟未經主管機關許可，於八十九年一月二十五日起，以每日
    新台幣一千元之代價，非法僱用乙○○從事搬運板模等工作，並提供臺中市○區
    ○○里○○街六七巷三號住處供乙○○居住，供其藏匿。嗣八十九年五月十三日
    十九時十分許，乙○○於臺中市○○路與公園路口因口音有異而為警查獲，始供
    出上情，並扣得變造之林國裕國民身分證影本一紙。
二、案經臺中市警察局第一分局移送臺灣臺中地方法院檢察署檢察官偵查起訴。
    理  由
一、訊據被告乙○○對於前揭未經許可入境以及變造林國裕身分證影本之犯罪事實坦
    承不諱，並有變造之林國裕身分證影本一紙扣案可資佐證，是被告乙○○之犯行
    洵堪認定。質之被告甲○○則否認涉有右揭藏匿人犯及非法僱用大陸地區人民之
    犯行，辯稱：我不知道被告乙○○係大陸地區人民，以為是住在眷村之居民，乙
    ○○說身分證拿去辦事情，所以拿影本來應徵，我並沒有懷疑。惟查：被告乙○
    ○雖亦稱被告甲○○很少到工地來，都是以電話指示分派工作，不知其係偷渡來
    台之大陸人民，然被告乙○○受僱期間在臺居住之處所，與被告甲○○之住所同
    係臺中市○區○○里○○街六七巷三號；其次，被告乙○○係因口音有異而為警
    查獲，顯見其口音特別；再者，被告甲○○前曾於民國八十八年六月十二日因觸
    犯臺灣地區與大陸地區人民關係條例第八十三條第一項等犯行，經本院判處拘役
    三十天確定，於同年七月六日甫易科罰金執行完畢，理應對受僱者是否為大陸地
    區人民應詳加辨識，竟對於口音與本地人有相當差異之被告乙○○，僅查看其身
    分證影本即予僱用；此外，被告乙○○供稱被告甲○○僱用之際，並未向其索取
    身分證正本查看，與被告甲○○稱曾要求被告乙○○提供身分證正本一節不符，
    足見被告乙○○上開所言，不足採信，被告甲○○辯稱不知被告乙○○係未經許
    可入境之大陸地區人民，顯屬事後卸責之詞，無可採信。是被告甲○○之犯行堪
    以認定。
二、核被告乙○○所為，係違反國家安全法第三條第一項之規定，觸犯同法第六條第
    一項未經許可入境罪以及刑法第二百十六條之行使第二百十二條變造國民身分證
    罪；被告甲○○則係違反臺灣地區與大陸地區人民關係條例第十五條第四款之僱
    用大陸地區人民在台灣從事未經許可之工作，而觸犯同條例第八十三條第一項之
    罪及刑法第一百六十四條第一項藏匿人犯之罪。被告乙○○變造國民身分證復持
    以行使，變造國民身分證之低度行為為高度之行使行為所吸收，不另論罪。被告
    乙○○與前開不詳姓名之船長間就行使變造國民身分證部分有犯意聯絡及行為分
    擔，均為共同正犯。又其所犯上開二罪間，犯意各別，行為互殊，應予分論並罰
    。被告甲○○所犯上開二罪間有方法、結果之牽連關係，為牽連犯，應依刑法第
    五十五條後段之規定，從一重之臺灣地區與大陸地區人民關係條例第八十三條第
    一項規定處斷。爰審酌被告二人之品行、犯罪之動機、目的、手段、所生危害及
    犯後態度等一切情狀，分別量處如主文第一、二項所示之刑，並諭知易科罰金之
    折算標準。被告乙○○部分，並定期應執行之刑。扣案變造林國裕之國民身分證
    影本一張，為被告乙○○所有供犯罪所用之物，並依法宣告沒收。
據上論斷，應依刑事訴訟法第二百九十九條第一項前段、國家安全法第六條第一項、
臺灣地區與大陸地區人民關係條例第八十三條第一項、刑法第十一條前段、第二十八
條、第二百十六條、第二百十二條、第一百六十四條第一項、第五十五條、第四十一
條、第五十一條第五款、第三十八條第一項第二款、罰金罰緩提高標準條例第一條前
段、第二條判決如主文。
本案經檢察官李裴瑄到庭執行職務。
中      華      民      國      八十九      年    七    月    二十七    日
                                      臺灣臺中地方法院刑事第四庭
                                          法  官    蕭  志  鋒
右正本證明與原本無異。
如不服本判決，應於判決送達後十日內，向本院提出上訴狀。
                                          書記官
中      華      民      國      八十九      年    七    月    二十七    日
附錄論罪科刑法條
刑法第一百六十四條第一項：
藏匿犯人或依法逮捕、拘禁之脫逃人或使之隱避者，處二年以下有期徒刑、拘役或五
百元以下罰金。
刑法第二百十二條：
偽造、變造護照、旅券、免許證、特許證及關於品行、能力、服務或其他相類之證書
、介紹書，足以生損害於公眾或他人者，處一年以下有期徒刑、拘役或三百元以下罰
金。
刑法第二百十六條：
行使第二百十條至第二百十五條之文書者，依偽造、變造文書或登載不實事項或使登
載不實事項之規定處斷。
國家安全法第六條第一項：
違反第三條第一項規定未經許可入出境者，處三年以下有期徒刑、拘役或科或併科新
臺幣九萬元以下罰金。
臺灣地區與大陸地區人民關係條例第八十三條第一項：
違反第十五條第四款或第五款規定者，處二年以下有期徒刑、拘役或科或併科新臺幣
三十萬元以下罰金。


司法院資訊處製作；財團法人民間司法改革基金會備份。
